【裁判字號】    99,撤緩更,10
【裁判日期】    991231
【裁判案由】    撤銷緩刑
【裁判全文】
臺灣桃園地方法院刑事裁定            99年度撤緩更字第10號
聲  請  人  臺灣桃園地方法院檢察署檢察官
受  刑  人  彭明選
上列聲請人因受刑人詐欺案件，聲請撤銷緩刑之宣告（99年度執
聲字第2009號），本院於中華民國99年9 月29日以99年度撤緩字
第205 號裁定後，聲請人不服提起抗告，經臺灣高等法院於99年
11月5 日以99年度抗字第1289號裁定撤銷後發回本院，更為裁定
如下：
    主  文
彭明選之緩刑宣告撤銷。
    理  由
一、聲請意旨略以：受刑人彭明選前因詐欺案件，經本院以98年
    度簡字第59號判決，判處有期徒刑8月，減為有期徒刑4月，
    緩刑3 年，並應賠償被害人李桂妃新臺幣（下同）40萬元，
    自民國98年7月7日起迄至100年2月7日止，於每月7日各給付
    2 萬元，至全部清償完畢為止，如有一期不履行是為全部到
    期，嗣於98年4 月20日確定在案。詎受刑人未遵期履行該緩
    刑條件，無從認原緩刑之宣告得收其預期效果，為此，爰依
    刑事訴訟法第476條、刑法第75條之1第1項第4款規定，聲請
    撤銷上開緩刑宣告等語。
二、按緩刑宣告，得斟酌情形命犯罪行為人向被害人支付相當數
    額之財產或非財產上之損害賠償；又受緩刑之宣告，而有違
    反刑法第74條第2 項第1款至第8款所定負擔情節重大者，足
    認原宣告之緩刑難收其預期效果，而有執行刑罰之必要者，
    得撤銷緩刑之宣告，刑法第74條第2項第3款、第75條之1第1
    項第4款分別定有明文。
三、經查，受刑人前因詐欺案件，經本院以98年度簡字第59號判
    決，判處有期徒刑8月，減為有期徒刑4月，緩刑3 年，並應
    賠償被害人40萬元，自98年7月7日起迄至100 年2月7日止，
    於每月7日各給付2萬元，至全部清償完畢為止，如有一期不
    履行是為全部到期，嗣於98年4 月20日確定在案等情，有前
    開判決書暨臺灣高等法院被告前案紀錄表各1 份附卷可考，
    堪以認定。又受刑人與被害人間成立緩刑之和解賠償條件，
    另經渠等於98年8月19日協議扣除已給付之1萬元及他案賠償
    之10萬元後，尚餘29萬元，受刑人應自98年10月12日起迄至
    101年2月12日止，於每月12日各給付被害人1 萬元乙節，亦
    有該協議書1 份在卷足按，堪認屬實。惟受刑人嗣後僅於98
    年10月14日、98年12月18日、99年5月13日、99年6月14日各
    給付5,000元、5,000元、1萬元、1萬元與被害人，未依該協
    議書內容履行乙事，為受刑人所不爭執，則其原緩刑所附賠
    償條件已由每月給付2萬元降低為每月1萬元，何以受刑人仍
    無法履行該協議內容，究係否祇以搪塞被害人以獲法院為緩
    刑之諭知，不無疑問。縱受刑人確因己身生活困頓致無法履
    行該協議內容，但依其所述係於99年6、7月間因母親罹病以
    致工作不正常，此與受刑人於法院緩刑確定之98年4 月20日
    ，抑或事後簽署協議書之98年8 月19日相距甚遠，實難反謂
    其於斯時之前有何重大經濟變故而不可歸責之事由存在。是
    受刑人所為有違反刑法第74條第2項第3款負擔而情節重大之
    情事，足認原宣告之緩刑難收其預期效果，而有執行刑罰之
    必要，從而，聲請人聲請撤銷受刑人之緩刑，為有理由，應
    予准許。
四、依刑事訴法第476條，裁定如主文。
中    華    民    國    99    年    12    月    31    日
                  刑事第六庭    法  官  黃翊哲
以上正本證明與原本無異。
如不服本裁定，應於裁定送達後5 日內，以書狀敘述理由（須附
繕本），向本院提出抗告。
                                書記官  蔡紫凌
中    華    民    國    99    年    12    月    31    日

司法院資訊處製作；財團法人民間司法改革基金會備份。
